【裁判字號】    91,上訴,973
【裁判日期】    920331
【裁判案由】    偽造有價證券等
【裁判全文】
臺灣高等法院刑事判決                               九十一年度上訴字第九七三號
    上  訴  人  戊○○
    即  被  告
                己○○
    共      同
    指定辯護人  本院公設辯護人  周君穎
右上訴人因偽造有價證券等案件，不服臺灣板橋地方法院九十年度訴字第一三號，中華
民國九十年二月五日第一審判決（起訴案號：臺灣板橋地方法院檢察署八十九年度偵
字第一九八八０號、八十九年度少連偵字第七十三號），提起上訴，本院判決
如左：
    主  文
上訴駁回。
    事實及理由
一、本案經本院審理結果，認第一審以上訴人即被告戊○○、己○○共同連續觸犯刑
    法第二百零一條第一項之偽造有價證券罪，依刑法第五十六條連續犯之規定加重
    其刑，被告戊○○並依刑法第四十七條累犯之規定遞加重其刑後，判處被告戊○○有期徒刑三年四月，被告己○○有期徒刑三年六月，並將原判決附表所示之偽
    造公益彩券、及被告等所有供犯罪所用之物宣告沒收，另就公訴意旨所指不能證
    明被告二人犯罪部分敘明不另為無罪之諭知，經核認事用法及量刑均無不當，應
    予維持，並引用第一審判決書記載之事實、證據及理由（如附件）。
二、被告戊○○、己○○二人上訴意旨仍矢口否認有前開犯行，辯稱略以：被告二人
    均無偽造公益彩券向辛○○等被害人行使兌換彩券之犯行，本案係因被告己○○
    應訊態度不佳得罪警方，中和分局偵查員庚○○刻意安排各被害人對彼等為不實
    指控，各被害人指述情節前後均不相符，扣案之公益彩券僅係被告己○○改造欲
    以開玩笑方式向友人佯稱中獎消遣之用，並非向彩券經銷商詐欺行使之用，警方
    在被告戊○○處扣押之物品，係警方在己○○處搜索時未扣押之物，由戊○○取
    回保管，並非戊○○所有，以及被告己○○並無駕照，不會駕駛汽車等語。惟查
    ：(1)本案之扣案物品，係警方分別於八十九年四月二十四日晚間十時許、及同年
    四月二十九日下午三時三十分許、同日晚間下午七時許，分別在台北縣永和市○○路八十一巷十二號九樓之三被告己○○之居住處、及中和市○○路五號五樓被
    告戊○○之居住處、以及被告戊○○隨身攜帶之記事本內所查扣，有搜索扣押證
    明筆錄可稽（少連偵字卷第十八頁、第二十頁、偵字第八五三四號卷第九頁），
    並經被告等於警訊中供明，即使該等物品均為被告己○○所有，而將其中部分物
    品交付被告戊○○持有，仍與被告戊○○與被告己○○有無共同犯罪行為之論斷
    無礙。(2)被告己○○、戊○○之前開犯行，除有扣案物品可稽外，並經被害人辛○○、癸○○、壬○○、丙○○、乙○○、丁○○、甲○○○分別於警訊及原審
    中指證綦詳，且被害人甲○○○、癸○○、辛○○、壬○○、丙○○、乙○○、
    丁○○於本院調查時亦均當庭就被告等本人及所為之犯罪經過情形指認無訛（本
    院卷第四十一、四十二頁、第一０三至一０九頁、第一六一頁），彼等前後指述
    之主要情節亦並無扞格，均堪採為被告二人之犯罪證據。(3)被告己○○雖否認各
    被害人之指認，並辯稱其無駕駛執照，不會駕駛汽車等語。然查被告戊○○於本
    院調查時供稱：其租用之白色三門喜美汽車係由其與己○○二人共同使用，其不
    使用時即由己○○使用等語明確（本院卷第四十三頁），由此可見被告己○○犯
    案時確曾單獨使用該輛汽車，核與相關被害人所指述之情節相符，被告己○○所
    辯自無足採。另查是否領用汽車駕駛執照與是否會駕駛汽車並無必然之關聯，故
    被告己○○即使未曾領用小客車駕駛執照，亦不足資為有利於被告己○○之論斷
    。(4)被告己○○辯稱係警方刻意安排各被害人指認，並提供不實之嫌犯特徵與各
    被害人云云。然查本案係警方持搜索票前往被告己○○之處所搜索毒品案件之相
    關證物時，同時查獲偽造之公益彩券及工具等物，因而查獲本案，各被害人係依
    據媒體報導主動前往警局指認，警方再去查訪其他可能之被害人，並未安排被害
    人指認被告等情，業據證人即承辦警員中和分局偵查員庚○○證述綦詳（本院卷
    第五十五、五十六頁），核與卷附之搜索票、搜索扣押證明筆錄、及警訊筆錄所
    載情形相符（偵字第八五三四號卷、第六頁反面、第八頁、第九頁），且上開各
    被害人亦均一致供稱係看見電視報導而主動去警局指認被告，並非警方安排彼等
    指認等情極為明確，被告所辯亦無可採。且即使係警方主動查訪得知被害人後，
    再帶同被害人前往警局指認被告等人有無涉案，亦不能憑此認為各被害人之指訴
    不實而全盤予以否定。(5)被告己○○另辯稱事後電視台人員前往被害人甲○○○
    處採訪時，其亦趕赴現場，甲○○○之媳婦曾向記者表示甲○○○原先之指認錯
    誤等語，並聲請傳喚甲○○○之媳婦、及向民間全民電視股份有限公司（下稱民
    視公司）調閱當時之採訪錄影帶。經查甲○○○之媳婦有何高青琦及子○○二人
    ，其中何高青琦雖於被告己○○前往兌換彩券時在場，然其僅係數四千元之彩券
    交予甲○○○交付前來兌換之人，其並未與換彩券之人直接接觸，業經何高青琦
    供明（本院卷第一六０頁）；另子○○係第二日代甲○○○持彩券至銀行兌換時
    ，經銀行人員告知彩券係偽造，彼等才知係遭人以偽造彩券詐騙，至於被告前往
    兌換時及甲○○○前往警局指認被告時，子○○均未在場等情，亦據子○○證述
    綦詳（本院九十二年三月十八日審判筆錄）；證人子○○既然均未與被告己○○
    碰面或直接接觸，亦未曾指證被告己○○係向甲○○○兌換彩券之人，衡情當無
    向電視台採訪記者表示甲○○○對被告己○○指認錯誤等情之可能。又本院經向
    民視公司調閱當時之新聞採訪錄影帶，民視公司歷經多時始終未予回覆，然證人
    子○○既然未曾與被告己○○碰面接受其兌換彩券，則不論其事後於電視公司人
    員採訪時曾為何種供述，均與本案之待證事實並無關聯性，不足資為有利於被告
    己○○之證據資料，故本院認亦顯無再向民視公司調取該採訪錄影帶之必要。
    (6)綜上所述，被告己○○、戊○○二人提起上訴，否認犯罪，為無理由，應予駁
    回。
三、被告戊○○經合法傳喚，無正當理由不到庭，爰不待其陳述逕行判決。
據上論結，應依刑事訴訟法第三百七十三條、第三百六十八條、第三百七十一條，判
決如主文。
本案經檢察官劉家芳到庭執行職務。
中      華      民      國    九十二    年      三      月    三十一    日
                              臺灣高等法院刑事第二十三庭
                                  審判長法  官  宋      祺
                                        法  官  王  淑  滿
                                        法  官  陳  坤  地
右正本證明與原本無異。
如不服本判決，應於收受送達後十日內向本院提出上訴書狀，其未敘述上訴之理由者
並得於提起上訴後十日內向本院補提理由書（均須按他造當事人之人數附繕本）。
                                        書記官  蔡  慧  娟
中      華      民      國    九十二    年      四      月      一      日
附錄本案論罪科刑法條全文
中華民國刑法    第二百零一條第一項
意圖供行使之用，而偽造、變造公債票、公司股票或其他有價證券者，處三年以上十
年以下有期徒刑，得併科三千元以下罰金。

司法院資訊處製作；財團法人民間司法改革基金會備份。
